【裁判字號】    94,交訴緝,3
【裁判日期】    950516
【裁判案由】    公共危險等
【裁判全文】
臺灣臺南地方法院刑事判決             94年度交訴緝字第3號
公  訴  人  臺灣臺南地方法院檢察署檢察官
被      告  甲○○
上列被告因收受贓物案件，經檢察官提起公訴（94年度偵字第
8166 號），本院判決如下：
    主  文
甲○○收受贓物，處拘役參拾日，如易科罰金，以參佰元折算壹
日。
    事  實
乙○○（業經本院於94年11月17日以94年度交訴字第154號刑事
判決判刑並於94年12月19日確定在案）於94年2月1日上午7時許
，在臺南市○區○○街102號前，持自備之機車鑰匙1支，竊得丙○○所有之牌照號碼VFA-857號輕型機車1輛。甲○○於94年2月3
日到臺南市東區精忠三村680號乙○○住處，向乙○○借用VFA-
857號機車做為自己之交通工具使用，乙○○對甲○○說該機車
是其偷來的，若不騎用就將該機車丟棄，不要騎太久，出了事情
甲○○要自己負責，甲○○明知該機車是乙○○偷來之贓物，仍
收受騎用，嗣於94年3月4日上午8時許，甲○○騎乘該機車行經
臺南縣永康市○○路○段641號前，為警查獲，並扣得該機車1輛
（已由警方發還丙○○）及上開乙○○竊盜用之機車鑰匙1支（
業經本院94年度交訴字第154號刑事判決宣告沒收）。
    理   由
一、法院認為應科拘役、罰金或應諭知免刑或無罪之案件，被告
    經合法傳喚無正當理由不到庭者，得不待其陳述逕行判決。
    刑事訴訟法第306條定有明文。
二、經查：
(1)、被告甲○○經合法傳喚無正當理由不到庭，有依其於本院95
    年3月23日準備程序時所陳報之實際居住處所（臺南縣安定
    鄉六嘉村37號）送達之審理傳票送達證書附卷可稽。
(2)、被告犯有上開收受贓物之犯罪事實，業據其於本院95年3月
    23日請求傳訊之證人乙○○於本院95年5月2日審理時證述：
    「我認識甲○○，她叫我『阿彬』。我承認有竊取VFA-857
    號輕型機車，該車是在偷完之後不超過2天就借給她（甲○○）了，她到我臺南市東區精忠三村680號住處向我借的，
    我說車子是偷來的，若不騎用就將該機車丟棄路旁，不要騎
    太久，出了事情自己負責，她說她知道。這部機車是我用機
    車鑰匙偷的，將機車借給甲○○時有將該鑰匙一併交給她」
    等語。並證稱：「我在去年7月14日檢察官偵查中所講的是
    假的（按乙○○於94年7月14日以被告之身分在檢察官偵查
    中供述上開機車不是其交給甲○○騎的，其不知道上開機車
    是誰提供給甲○○的），因為當時我的竊盜罪還沒有被判刑
    ，而且我也不是現行犯，而當時被告是現行犯，她帶警察來
    找我，所以我當時才否認，看能否脫罪」等語。
(3)、被告雖於檢察官偵查中辯稱其不知該機車是贓物，並於本院
    95年3月23日準備程序時否認犯罪，惟查其於94年3月4日第
    一次警詢時自白：其於94年3月4日上午8時許，騎乘該機車
    在臺南縣永康市○○路○段641號前為警查獲，並稱是在臺
    南市東區精忠三村680號「彬仔」（乙○○）之住處向「彬
    仔」借的，「彬仔」將該機車連鑰匙一起交給她的等語。又
    於94年3月4日第二次警詢時自白：是其帶警察到臺南市東區
    精忠三村680號乙○○住處查證的，並稱：「乙○○平日無
    正當工作，遊手好閒」，「乙○○之機車經常更換，我也知
    道他（乙○○）的機車皆是偷來的，但是我不敢明講」等語
    。查被告上開警詢之自白並非出於強暴、脅迫、利誘、詐欺
    、疲勞訊問、違法羈押或其他不正之方法所為，且與證人乙○○上開(2)所證述之情節相符，復有贓物認領保管單（扣案
    之VFA-857號輕型機車已由警方發還被害人丙○○）、扣押
    物品清單（扣案之機車鑰匙1支業經本院94年度交訴字第154
    號刑事判決宣告沒收）、扣案之機車鑰匙照片各1紙及警察
    到臺南市東區精忠三村680號乙○○住處蒐證之照片6張附卷
    可資佐證。是被告上開警詢之自白應堪採信，其於檢察官偵
    查中及本院準備程序時否認犯罪，顯係事後飾卸之詞，自不
    足採。
(4)、綜上所述，事證明確，被告犯行洵堪認定。
三、核被告甲○○所為，係犯刑法第349條第1項之收受贓物罪。
    審酌被告之品行（無前科）、智識程度為國中肄業、生活狀
    況（其無固定工作，經常居無定所）、犯罪之動機、目的、
    手段、所生之危害非重、犯罪後屢傳不到，經本院2次通緝
    （分別於94年11月2日及95年2月10日發布通緝）有通緝書2
    紙附卷可稽，其於檢察官偵查中及本院準備程序中否認犯罪
    並且毫無悔意等一切情狀，爰量處如主文所示之刑，並諭知
    易科罰金之折算標準，以示懲儆。又被告甲○○經合法傳喚
    無正當理由不到庭，本院認為本案核屬被告應科拘役之案件
    ，爰依刑事訴訟法第306條規定，不待被告之陳述逕行判決
    。
據上論斷，應依刑事訴訟法第299條第1項前段、第306條，刑法
第349條第1項、第41條第1項前段，罰金罰鍰提高標準條例第1條
前段、第2條，判決如主文。
本案經檢察官丁○○到庭執行職務
中    華    民    國    95    年    5     月    16    日
               刑事第七庭審判長法  官  林英志
                               法  官  彭喜有
                               法  官  林勝利
以上正本證明與原本無異。
如不服本判決，應於判決送達後10日內，向本院提出上訴狀。
                                書記官  陳金堂
中    華    民    國    95    年    5     月    16    日
附錄本案論罪科刑法條全文：
中華民國刑法第349條
收受贓物者，處3年以下有期徒刑、拘役或500元以下罰金。
搬運、寄藏、故買贓物或為牙保者，處5年以下有期徒刑、拘役
或科或併科1千元以下罰金。
因贓物變得之財物，以贓物論。


司法院資訊處製作；財團法人民間司法改革基金會備份。
